臺灣彰化地方法院員林簡易庭民事裁定
111年度員簡聲字第10號
聲  請  人  李裕隆  


相  對  人  張時朗  
上列當事人間聲請停止執行事件，本院裁定如下：
    主    文
聲請人供擔保新臺幣貳萬伍仟元後，臺灣基隆地方法院111年度
司執字第19433號清償票款事件之強制執行程序，於本院111年度
員簡字第170號確認本票債權不存在事件判決確定或和解、調解
、撤回而終結前，應暫予停止。
　　理    由
一、本件聲請意旨略以：相對人前以伊簽發面額新臺幣(下同)14
    4,480元、發票日民國108年10月9日之本票(下稱系爭本票)
    未經兌付為由，向本院聲請本票裁定，經本院於111年5月16
    日以111年度司票字第490號裁定准予強制執行(下稱系爭本
    票裁定)。聲請人以系爭本票債權不存在為由，向本院提起
    確認本票債權不存在訴訟(本院111年度員簡字第170號，下
    稱本案訴訟)，詎相對人持系爭本票裁定向臺灣基隆地方法
    院聲請強制執行(111年度司執字第19433號，下稱系爭執行
    程序），系爭執行程序如不予停止，將致伊受有難以回復之
    損害，爰依非訟事件法第195條第3項規定，聲請裁定停止系
    爭執行事件等語。
二、經查：
  ㈠按發票人主張本票係偽造、變造者，於前條裁定送達後20日
    內，得對執票人向為裁定之法院提起確認之訴；發票人主張
    本票債權不存在而提起確認之訴不合於第1項之規定者，法
    院依發票人聲請，得許其提供相當並確實之擔保，停止強制
    執行，此觀非訟事件法第195條第1項、第3項規定自明。本
    件相對人執系爭本票裁定為執行名義，聲請系爭執行程序對
    聲請人之財產強制執行，而聲請人以系爭本票債權不存在為
    由，對相對人提起確認本票債權不存在訴訟，現由本院以本
    案訴訟事件審理中等情，業經本院依職權調取本案訴訟事件
    卷宗查核屬實，並有系爭執行程序之執行命令影本附卷可稽
    ，則聲請人聲請停止執行，揆諸首揭規定，自應准許。
　㈡次按法院因必要情形或依聲請定相當並確實之擔保，為停止
    強制執行之裁定者，該擔保金額之多寡應如何認為相當，固
    屬法院職權裁量之範圍，惟此項擔保係擔保執行債權人因停
    止執行所應受之損害，故法院定擔保金額時，自應斟酌該債
    權人因停止執行可能遭受之損害，以為衡量之標準，非僅以
    債權額為依據。經查，相對人於系爭執行事件主張執行之債
    權額為144,480元，此有上開執行命令可稽。茲因聲請人聲
    請停止執行，相對人債權受償之時間必將延宕，則相對人因
    停止強制執行程序可能遭受之損害，即為遞延受償時間之法
    定遲延利息。爰審酌聲請人所提本案訴訟事件之訴訟標的價
    額應核定為144,480元，依法乃屬不得上訴第三審之事件，
    參酌司法院頒佈之各級法院辦案期限實施要點，民事簡易程
    序第一審審判案件應於收案之日起10個月內終結，第二審為
    2年，推估本案訴訟事件判決確定所需時間約為2年10個月，
    按法定利率週年5％計算，相對人因停止執行可能遭受之損害
    額約為20,468元（計算式：144,480×(2+10/12)×5％≒20,468
    ）。復慮及兩造間本案訴訟事件有因送達、上訴或調查證據
    等其他原因使訴訟遲滯之情事可能存在，致相對人未能受償
    之期間延長，故本院認相對人因系爭執行事件執行程序之停
    止所可能受之損害，而應由聲請人供擔保之數額，以2萬5千
    元為適當，爰酌定聲請人應供擔保之金額如主文所示。
三、依非訟事件法第195條第3項，裁定如主文。
中　　華　　民　　國　　111 　年　　8 　　月　　17  　日
        　　　　　員林簡易庭　法  官　陳毓秀　　　　　
以上正本係照原本作成。
如對本裁定抗告，應於裁定送達後10日內向本院提出抗告狀（須
附繕本），並繳納抗告費新臺幣1,000元。 
中　　華　　民　　國　　111 　年　　8 　　月　　17　　日
                              書記官  張莉秋